# 合并报表抵消问题

提问人：ivancheng 时间：2013-07-06 12:01:07
回复 pentaxxx 的帖子
可是不做抵消处理的话，合并层面还有应付票据-子公司，这个结果明显没有站在集团层面，肯定是不对的

回答人：chenyiwei
这个问题一直有争议。应该说两种做法均可行（确认为借款更能反映经济实质）。如果仍列报为应付票据的，其债务人应是集团外部的持票人（债权人），对子公司的债务已经结清，所以不作为关联往来披露。